臺灣高等法院交通事件裁定　　　　　　 94年度交抗字第346號
　　抗　告　人
　　即受處分人　甲○○
上列抗告人因違反道路交通管理處罰條例案件，不服台灣板橋地
方法院，中華民國94年4月28日所為裁定（94年度交聲字第67 號
），提起抗告，本院裁定如下：
    主  文
抗告駁回。
    理  由
一、抗告意旨略以：本件裁定採取證人即舉發警員陳威宏、林朝
    舜等兩位保安隊警員之證言，而對受處分人為不利認定顯有
    違經驗法則及論理法則，蓋兩位警員既係舉發人又係證人，
    且認受處分人不尊重之，其證言怎會有客觀可信度？況若受
    處分人未出示行照，該警員基於巡邏查贓之目的，豈會讓受
    處分人離去，原審完全居於偏頗之審理態度，不採信受處分
    人確實有出示行照之事實，顯然係官官相護之司法制度，受
    處分人爰提起抗告聲明不服云云。
二、按汽車行駛，有行車執照未隨車攜帶者，處汽車所有人新臺
    幣三百元以上六百元以下罰鍰，並責令改正、補換牌照或禁
    止其行駛，道路交通管理處罰條例第14條第2 款定有明文。
    又按行為人有道路交通管理處罰條例之情形者，應填製舉發
    違反道路交通管理事件通知單（以下簡稱通知單），並於被
    通知人欄予以勾記，其通知聯，當場舉發者，應填記駕駛人
    或行為人姓名、性別、出生年月日、地址、名、地址、車牌
    號碼、車輛種類，被查獲之駕駛人或行為人為受處分人時，
    應將該通知單填記後交付該行為人簽名或蓋章收受之；拒絕
    簽章者，並記明其事由，視為已收受，違反道路交通管理事
    件統一裁罰基準及處理細則第11條第1 項第1 款定有明文。
三、經查，本件受處分人於90年4月1日晚上9時8分許，在臺北縣
    新莊市○○街6號前，騎乘其所有車號ＨＥＭ-402號重型機
    車行駛，未隨車攜帶行車執照之違規事實，業據舉發警員陳
    威宏於原審到庭結證稱：當時異議人騎機車未戴安全帽在我
    們巡邏車後面，我從照後鏡看到異議人，我就踩一下煞車，
    異議人經過我們後，我們就把異議人攔下來，跟他說你未戴
    安全帽，我就請他出示駕照、行照，他說他是這個國小的老
    師，住在附近，並反問我說如出示證件的話，是否會開舉發
    單，當時他有承認沒戴安全帽，但他出示的證件只有駕照和
    行照沒有拿出來，我就用無線電查詢確認該車車主就是異議
    人，才開立舉發單，當場我開立二張舉發單，一張是未帶行
    照、一張是未戴安全帽，交給異議人簽，他不肯簽，是我自
    己註明異議人拒簽，異議人他知道我開立本件舉發單，我拿
    二張給他簽，但直到我們離開時都沒有看到他出示行照等語
    明確（見原審卷第36頁），核與同時在場處理之小隊長林朝
    舜於原審到庭隔離訊問結證稱：當時異議人騎機車未戴安全
    帽，超過我們巡邏車，我們就把異議人攔下來，請異議人出
    示駕照、行照，異議人說我為什麼要給你們看，就這樣吵起
    來，我跟他說如果證件不給我，我就要扣大牌，他就拿出駕
    照，陳警員就告發他未戴安全帽，請他簽名時，他拒絕簽名
    ，之後又再補開一張未帶行照，但異議人也拒絕簽名，我們
    有口頭告知異議人，要到旗山監理所去繳，他沒有出示行照
    ，如果有出示行照就不會開立舉發單等語（見原審第39頁）
    情節相符，衡諸本件舉發警員與受處分人素不相識，亦無仇
    怨，其執行公務，自無任意誣陷受處分人之理可言，況依受
    處分人於原審調查時曾稱：當時警察開了二張舉發單，一張
    是沒戴安全帽，一張是沒攜帶行照等語（見原審第34頁），
    足見受處分人舉發時即知有為警舉發本件違規之事實，堪認
    受處分人上開違規事實屬實無訛。次查，本件違規舉發單上
    有經警記明受處分人拒簽收之情，為舉發警員及受處分人所
    不否認（見原審卷第35、37、39頁）本件舉發單揆諸前揭規
    定，視為受處分人已收受，是原處分機關逕為裁決，亦無不
    法。另本件受處分人違規行為時，道路交通管理處罰條例第
    14 條規定，已於90年1月17日修正（自90年6月1日施行），
    惟尚未生效施行，然其修正僅係將罰鍰金額改以新臺幣計算
    ，處罰仍相同，經比較其新舊法規定，新法並無不利，是本
    件受處分人違規行為，應適用新法處罰。從而，原審認原處
    分機關據以援引上開規定，裁處罰鍰新臺幣六百元，並無不
    當，經核並無不合，受處分人認原審審理偏頗而提起抗告，
    核無理由，應予駁回。
據上論結，應依道路交通管理處罰條例第89條、道路交通案件處
理辦法第26條，刑事訴訟法第412條，裁定如主文。
中　　華　　民　　國　　94　　年　　6 　　月　　27　　日
                  交通法庭    審判長法  官  許增男
                                    法  官  謝靜恒
                                    法  官  周煙平
以上正本證明與原本無異。
不得再抗告。
                                    書記官  蕭麗珍
中　　華　　民　　國　　94　　年　　6 　　月　　28　　日
